【裁判字號】    99,上易,981
【裁判日期】    991013
【裁判案由】    竊盜
【裁判全文】
臺灣高等法院臺中分院刑事判決         99年度上易字第981號
上  訴  人  臺灣彰化地方法院檢察署檢察官
被      告  丙○○
上列上訴人因被告竊盜案件，不服臺灣彰化地方法院99年度易字
第435號中華民國99年6月10日第一審判決（起訴案號：臺灣彰化
地方法院檢察署99年度偵字第2951號），提起上訴，本院判決如
下：
    主    文
原判決撤銷。
丙○○毀壞安全設備竊盜，累犯，處有期徒刑柒月。
    犯罪事實
一、丙○○曾於民國（下同）93年間因違反毒品危害防制條例及
    動產擔保交易法案件經台灣彰化地方法院分別判處有期徒刑
    3月、4月確定，嗣定應執行有期徒刑6月確定（以下稱第1案
    ），再於94年間因違反毒品危害防制條例案件經台灣彰化地
    方法院判處有期徒刑8月確定，於同年間因竊盜案件經台灣
    雲林地方法院判處有期徒刑5月確定，嗣定應執行有期徒刑1
    年確定（以下稱第2案），於95年9月22日接續執行第1案及2
    案完畢，嗣於99年3月17日上午6時許在彰化縣員林鎮三潭鄉
    巷17-15號百姓公廟前，意圖為自己不法之所有，以不詳之
    方式毀壞該百姓公廟（眾善祠）辦公室之門鎖安全設備，進
    入該無人居住之建築物內，竊取該廟所有放置於辦公室內之
    衛生紙2串得逞，嗣因其破壞門鎖發出聲響，因而為在百姓
    公廟打掃之郭志忠發覺，旋即報警處理並於99年3月17日上
    午6時30分許為警當場查獲。
二、案經彰化縣警察局員林分局報請臺灣彰化地方法院檢察署檢
    察官偵查起訴。
    理    由
一、按被告以外之人於審判外之陳述，雖不符合前4條（即刑事
    訴訟法第159條之1至159條之4）之規定，而經當事人於審判
    程序同意作為證據，法院審酌該言詞陳述或書面陳述作成之
    情況，認為適當者，亦得為證據。當事人、代理人或辯護人
    於法院調查證據時，知有第159條第1項之情形，而未於言詞
    辯論終結前聲明異議者，視為有前項之同意，刑事訴訟法第
    159條之5定有明文。經查本件公訴人、被告於本件言詞辯論
    終結前均未就被告以外之人於審判外之陳述聲明異議，本院
    審酌該言詞或書面之陳述作成之情況，認為適當得為證據，
    先此敘明。
二、訊據被告丙○○坦承於上開時地進入彰化縣員林鎮三潭鄉百
    姓公廟之辦公室內，惟矢口否認有竊盜犯行，辯稱：伊當天
    與乙○○在該百姓公廟的涼亭喝酒、吸毒，後來在該廟內睡
    覺，沒有竊取衛生紙，且伊當時受傷，並無能力破壞門鎖云
    云。
三、查：
（一）、證人郭志忠於上揭時地發覺上開百姓公廟有敲打鐵門之
        聲響，便走到辦公室門口，發現衛生紙已經被搬出來，
        辦公室的門鎖被撬開，但辦公室的門是關著，後來門打
        開後伊有看到一個人影沒有出來反而往裡面跑，伊隨即
        報警，伊於99年3月16日下午4時離開上開百姓公廟時門
        並未被破壞，業經證人郭志忠於警詢及偵查中證述明確
        （見偵查筆錄第6、7、39、40頁），核與黃椅爐即百姓
        公廟之主委指訴：「辦公室鐵門被破壞，辦公室內之2
        串衛生紙被拿出放置於門外」等語相符，且有刑案現場
        照片3幀附卷可憑，堪認該廟辦公室於查獲前遭竊嫌以
        破壞鐵門之方式侵入竊取衛生紙2串得逞，且當場查獲
        被告躲藏於辦公室內。
（二）、雖被告辯稱：鐵門並非伊所破壞，伊也沒有竊取衛生紙
        云云，惟查：(一)被告於99年3月17日入台灣彰化看守所
        附設勒戒處所之身體檢查紀錄顯示被告並無受傷情形，
        有99年8月27日彰所戒字第0990002099號函及函附之該
        所受觀察勒戒人內外傷紀錄表1紙附卷可憑，被告辯稱
        伊因受傷而無法破壞鐵門云云，顯係卸責之詞，不足採
        信；(二)被告於警詢中第1次偵訊時均坦承：「我用腳踹
        開破壞辦公室門鎖進入」（見偵查卷第4頁背面、第26
        頁正面），而本案證人郭志忠在查獲被告之前有聽到敲
        打鐵門聲，未久即查獲被告，且查獲當時僅被告1人在
        辦公室內，堪信被告嗣後辯稱伊沒有破壞鐵門云云，不
        足採信；(三)辦公室鐵門打開後，被告在辦公室內並未躺
        臥睡覺，而係往辦公室裡面跑，業據證人郭志忠於偵查
        中結證明確（如前述），被告辯稱伊係因為疲累所以在
        辦公室內睡覺云云，亦不足採；(四)被告破壞上開辦公室
        鐵門既非為了入內睡覺休息，且辦公室內之衛生紙復經
        移置於門外，堪認其移置衛生紙之目的係基於不法所有
        之意圖，而衛生紙固然價值不高，惟被告於查獲時既尚
        在辦公室內，衡情當係為繼續搜尋辦公室內有無其餘物
        品可竊，否則何以滯留犯罪現場？是被告辯稱伊沒有破
        壞上開辦公室鐵門，沒有竊取衛生紙云云，均係卸責之
        詞，不足採信；(五)證人乙○○到庭所為之證詞，對於本
        案案發時伊身處何處，均未能明確證述，當不足作為本
        案有利不利之證據，附此敘明。
四、按門鎖為安全設備之一種（參照最高法院32年上字第589號
    判例），本案被告破壞一般附掛於門上之防盜鎖，而非已構
    成門扇一部分之司畢靈鎖，是核被告所為係犯刑法第321條
    第1項第2款之毀壞安全設備竊盜罪。次查本案現場並未見有
    任何可以破壞車鎖之工具，業據證人郭志忠於偵查中結證明
    確（見偵查卷第40頁），且被告為警查獲時亦未持有任何工
    具，則本案尚無證據證明被告係攜帶兇器竊盜，公訴人認被
    告係犯攜帶兇器竊盜而未論以毀壞安全設備竊盜，容有未洽
    ，起訴法條應予變更。次查被告曾於93年間因違反動產擔保
    交易法案件經台灣彰化地方法院判處有期徒刑4月，因違反
    毒品危害防制條例經台灣彰化地方法院判處有期徒刑3月確
    定，嗣定應執行有期徒刑6月確定，再於94間因施用毒品案
    件經台灣彰化地方法院判處有期徒刑8月確定，於94年因竊
    盜案件經台灣雲林地方法院判處有期徒刑5月確定，嗣定應
    執行有期徒刑1年確定，上開案件接續執行至95年9月22日執
    行完畢，有台灣高等法院被告前案紀錄表1份在卷可憑，其
    於有期徒刑執行完畢後之5年之內再故意犯本件有期徒刑以
    上之罪，為累犯，依法加重其刑。
五、原審法院疏查，遽為被告無罪之諭知，容有未洽，檢察官上
    訴意旨指摘原判決不當，為有理由，應由本院將原審判決撤
    銷。爰審酌被告素行不良，有上開前案紀錄表可憑，其年輕
    力壯不思以正當手段換取金錢，竟破壞廟堂之安全設備竊取
    財物，犯後復飾詞狡辯不知悔改，惟所竊取之財物價值微薄
    ，尚未造成重大損失，被害人亦不予追究等一切情狀，量處
    如主文第2項所示之刑。
六、據上論斷，應依刑事訴訟法第369條第1項前段、第364條、
    第299條第1項前段、第300條，刑法第321條第1項第2款、第
    47條第1項，判決如主文。
本案經檢察官甲○○到庭執行職務。
中    華    民    國    99    年    10    月    13    日
            刑事第六庭    審判長法  官  李  文  雄
                                法  官  黃  小  琴
                                法  官  陳  如  玲
以上正本證明與原本無異。
不得上訴。
                                書記官  陳  信  和
中    華    民    國    99    年    10    月    13    日

司法院資訊處製作；財團法人民間司法改革基金會備份。
